【裁判字號】    92,自,205
【裁判日期】    920729
【裁判案由】    傷害等
【裁判全文】
臺灣高雄地方法院刑事判決                          九十二年度自字第二五號
    自  訴  人  乙○○
    被      告  甲○○○
右列被告因傷害等案件，經自訴人提起自訴，本院判決如左：
    主  文
甲○○○傷害人之身體，處罰金仟元，如易服勞役，以佰元折算壹日；又以加害
生命之事，恐嚇他人致生危害於安全，處罰金貳仟元，如易服勞役，以佰元折算壹
日。應執行罰金肆仟元，如易服勞役，以佰元折算壹日。
    事  實
一、甲○○○因與乙○○之夫有債務糾紛，遂於民國九十二年五月十三日下午六時三
    十分許，至乙○○位於高雄縣梓官鄉○○路一０四號住處理論，乙○○告知其夫
    目前並不在家，甲○○○遂與乙○○發生口角爭執，甲○○○竟基於恐嚇之犯意
    ，以「要讓你們母子三人都死得很難看」等加害生命之言語恫嚇乙○○，致乙○○因而心生畏懼，足生危害於安全；甲○○○因怒氣未消，與乙○○口角爭執愈
    盛，竟又另基於傷害之犯意，與乙○○相互拉扯，而徒手抓傷乙○○，至其受有
    頸部、左手及右前臂多處抓傷之傷害。
二、案經乙○○提起自訴。
    理  由
一、訊據被告甲○○○固不否認有於右揭時、地，前去找自訴人乙○○理論，惟矢口
    否認有何恐嚇及傷害之犯行，辯稱：因為自訴人的丈夫欠我錢，我才要去找她丈
    夫理論，當時我根本沒有打自訴人，也沒有說要他們母子死得很難看這些話，我
    不知道為什麼自訴人會受傷云云。惟查右揭事實，業據自訴人指訴歷歷；而證人
    即自訴人之女丙○○亦證稱：被告到我家時我是在洗澡，後來聽到我弟弟大叫，
    下樓後看到我弟弟捉住被告的手，我媽媽的頸部、手肘多處都有抓痕，我也有聽
    到被告當天在罵人等語明確（見本院九十二年六月二十七日訊問筆錄），雖證人
    丙○○係自訴人之女，或有迴護自訴人之可能，然被告亦自承當時有與自訴人發
    生口角爭執，且供稱：自訴人的傷勢可能是她要將我推出來時互相揮舞所致的等
    語（見本院九十二年六月二十七日訊問筆錄），是本院認證人丙○○之證述尚堪
    採信。按刑法第三百零五條恐嚇罪之成立，係以加害生命、身體、自由、名譽、
    財產之事，恐嚇他人致生危害於安全者為犯罪構成要件，而加害之意思，不論直
    接或間接均屬之，且其犯罪成立僅以受惡害之通知，心生畏懼，而有不安全之感
    覺為已足，不以發生客觀上之危害為必要；衡諸一般人對安全之感受而言，聽聞
    「要讓你們母子死得很難看」等語，已足令受通知人於主觀情感上感受到其生命
    、身體之安全受到危害，而自訴人亦表示於聽聞該言語時，心裡會感到害怕，足
    見被告對自訴人所為加害生命惡害之告知，確實使自訴人心生畏懼，致生危害於
    安全；此外，復有自訴人提出之診斷證明書一紙在卷可按。綜上，被告所辯顯係
    避重就輕之詞，尚無可採，本件事證明確，被告恐嚇及傷害之犯行堪以認定。
二、核被告所為，係犯刑法第二百七十七條第一項之傷害罪與第三百零五條之恐嚇危
    害安全罪。被告所犯上開二罪，犯意各別，行為互異，應予分論併罰。審酌被告
    因自訴人之夫積欠其金錢，故而欲找自訴人之夫理論，反與自訴人發生嚴重衝突
    ，未能理性處理該事，並進而對自訴人為恐嚇及傷害犯行，對自訴人造成心理及
    身體上之傷害，惟念其並無犯罪前科，素行良好，且係因自訴人之夫久未償還被
    告欠款，此亦為自訴人所不否認，被告方一時情緒失控而罹刑典，自訴人之傷勢
    亦非甚嚴重等一切情狀，分別量處如主文所示之刑，並均諭知易服勞役之折算標
    準，並定應執行之刑，再就執行刑亦諭知易服勞役之折算標準。
據上論斷，應依刑事訴訟法第三百四十三條、二百九十九條第一項前段，刑法第二百
七十七條第一項、第三百零五條、第四十二條第二項、第五十一條第七款，罰金罰鍰
提高標準條例第一條前段、第二條，判決如主文。
中      華      民      國      九十二      年    七    月    二十九    日
                                  臺灣高雄地方法院刑事第一庭
                                      審判長法官  林水城
                                            法官  謝雨真
                                            法官  盧怡秀
右正本證明與原本無異。
如不服本判決，應於判決送達後十日內，向本院提出上訴狀。
                                          書記官  林佳蓉
中      華      民      國      九十二      年    七    月    三十      日
附錄論罪科刑法條：
中華民國刑法第二百七十七條 (普通傷害罪)
傷害人之身體或健康者，處三年以下有期徒刑、拘役或一千元以下罰金。
犯前項之罪因而致人於死者，處無期徒刑或七年以上有期徒刑；致重傷者，處三年以
上十年以下有期徒刑。
中華民國刑法第三百零五條 (恐嚇危害安全罪)
以加害生命、身體、自由、名譽、財產之事，恐嚇他人致生危害於安全者，處二年以
下有期徒刑、拘役或三百元以下罰金。


司法院資訊處製作；財團法人民間司法改革基金會備份。
